【裁判字號】    95,訴,1192
【裁判日期】    950731
【裁判案由】    竊盜
【裁判全文】
臺灣板橋地方法院刑事判決              95年度訴字第1192號
公  訴  人  臺灣板橋地方法院檢察署檢察官
被      告  乙○○
上列被告因竊盜案件，經檢察官提起公訴（95年度偵字第8461號
）及移送併案審理（臺灣臺北地方法院檢察署95年度偵字第1033
8 號），被告於準備程序認罪，本院以簡式審判程序判決如下：
    主  文
乙○○以犯竊盜罪為常業，處有期徒刑壹年陸月。扣案如附表二
所示之物均沒收。
    事  實
一、乙○○意圖為自己不法所有，並基於恃竊盜為生，以之為常
    業之犯意，分別夥同有普通竊盜犯意聯絡之張宗琳、綽號「
    阿傑」真實姓名年籍不詳之成年男子、其父丙○○（所涉本
    件如附表一編號七至九所示之共同竊盜犯行部分，另行審結
    ）或獨自一人，攜持如附表一所示打火機、防滑手套、小鉗
    子（客觀上可供兇器使用）、扳手、起子、剪刀（客觀上可
    供兇器使用）等行竊工具，於如附表一所示民國94年11月11
    日起至同年12月31日止期間，在如附表一所示臺北市、臺北
    縣中和市、板橋市等地，以如附表一所示破壞車門鎖、車窗
    、電源線等方式，侵入如附表一所示己○○、子○○、甲○○、壬○○、庚○○、戊○○、辛○○、癸○○、丁○○等
    人所駕用如附表一所示之汽車內（所涉毀損犯行，除戊○○
    提出告訴外，餘均未據告訴），連續竊得如附表一所示汽車
    音響主機、螢幕、CD盒、DVD 影音系統、導航系統、數位相
    機、行控電腦、DVD 主機等財物，得手後將上開竊得之贓物
    ，帶至臺北縣秀朗橋下之跳蚤市場變賣，得款如附表一所示
    供己償債及花用殆盡。嗣為警循線先後於(一)94年12月26日通
    知乙○○到案詢問；(二)95年1 月4 日凌晨4 時許，在臺北縣
    板橋市板橋火車站地下二樓停車場出口查獲；(三)95年1 月5
    日通知乙○○到案詢問，並於同日下午1 時30分許，在其臺
    北縣中和市○○街496 巷37弄12號之1 住處，扣得如附表二
    所示行竊工具，因而查悉其上開竊盜等情。
二、案經戊○○、丁○○告訴及內政部警政署鐵路警察局第一警
    務段、臺北縣政府警察局中和分局報請臺灣板橋地方法院檢
    察署檢察官偵查起訴及臺北市政府警察局移送臺灣臺北地方
    法院檢察署檢察官移送併案審理。
    理  由
一、按除被告所犯為死刑、無期徒刑、最輕本刑為三年以上有期
    徒刑之罪或高等法院管轄第一審案件者外，於第一次審判期
    日前之準備程序進行中，被告先就被訴事實為有罪之陳述時
    ，審判長得告知被告簡式審判程序之旨，並聽取當事人、代
    理人、辯護人及輔佐人之意見後，裁定進行簡式審判程序，
    刑事訴訟法第二百七十三條之一第一項定有明文。經核本件
    被告乙○○所犯係死刑、無期徒刑、最輕本刑為三年以上有
    期徒刑以外之罪，其於審理程序中就被訴事實為有罪之陳述
    ，經法官告知簡式審判程序之旨，並聽取公訴人、被告之意
    見後，本院爰依首揭規定，合議裁定由受命法官獨任進行簡
    式審判程序，合先敘明。
二、右揭犯罪事實，業據被告乙○○於本院審理時供認不諱，核
    與告訴人戊○○、丁○○、被害人己○○、子○○、甲○○
    、壬○○、庚○○、辛○○、癸○○等分別於警詢、偵查指
    述之毀損、竊盜被害情節及證人即張宗琳同學趙巧霖於警詢
    證述、共犯張宗琳於警詢供證、查獲警員鍾文達於本院審理
    時證述等情節相符，並有臺北縣政府警察局中和分局搜索、
    扣押筆錄、臺北縣中和市○○街410 巷24號6 樓停車場94年
    11月18日監視器錄影翻拍照片2 張、臺北縣中和市○○路18
    0 號地下六樓電梯走道94年12月3 日監視器錄影翻拍照片3
    張、臺北市大安森林公園地下停車場94年11月11日監視器錄
    影翻拍照片13張、共犯張宗琳使用之行動電話0000000000號
    通聯調閱查詢單、被告乙○○95年1 月4 日自白書、臺北縣
    板橋市板橋火車站地下停車場94年12月31日監視器錄影翻拍
    照片13張、被害人辛○○、癸○○、告訴人丁○○被害車輛
    照片13張等可資佐證。又據被告乙○○於偵查中業已供認自
    94年11月起就以偷竊車內電視音響、導航系統等物為生，作
    為其主要生計來源等語（見95年度偵字第8461號偵查卷56頁
    ）明確，且衡諸其上開行竊期間並無其他正當工作收入，又
    其本件竊盜次數合計多達九次，且均係竊取車內音響主機、
    螢幕、導航系統等物，變賣得款供己生活花用，顯係藉竊取
    他人財物之方式營生，並以之為常業。另被告就如附表一編
    號七至九所示犯行部分，雖為同案被告丙○○辯稱：伊父丙○○僅係駕車載伊去行竊地點，但並不知情伊係去竊盜云云
    ，然查，丙○○有於如附表一編號九所示時地，駕駛上開營
    業小客車搭載被告乙○○，進入板橋火車站地下停車場後，
    在地下二樓、三樓繞駛，駛至地下三樓停車場時，即將車停
    放在告訴人丁○○車輛附近停車位，隨後乙○○即下車在告
    訴人車輛旁徘徊、破壞車輛，進入車內行竊，得手後乙○○
    再以衣領掩面走至地下二樓自動繳費機繳交停車費，繳費後
    再返回地下三樓登上被告丙○○所駕車輛，旋即駕車離開，
    全程共計花費22分19秒（3 時59分57秒進場，至4 時22分16
    秒離場），此有偵查卷附板橋火車站地下停車場監視器錄影
    翻拍照片13張可稽甚明，核諸上述錄影所示過程情節，被告
    乙○○係由丙○○駕車載至行竊地點實施竊盜，再被告乙○○行竊時，丙○○所駕車輛即停放在行竊地點附近目視可及
    之處，且被告乙○○於行竊完畢後，即自行繳交停車費再登
    上丙○○所駕車輛，由丙○○載送一同離去，全程僅花費22
    分19秒之時間，足見丙○○對被告乙○○行竊一事，顯係有
    經二人事前之共謀計畫，由丙○○駕車載送、把風，接應被
    告乙○○實施行竊，難謂丙○○就被告乙○○行竊一事，毫
    不知情而無犯意之聯絡可言。另於如附表一編號七、八所示
    時地之二次竊盜行為，核諸丙○○亦供認有於上述時間駕車
    載送被告乙○○至上述行竊地點，且被告乙○○於本院審理
    時亦供認上述二次行竊係由丙○○載送至行竊地點，復經如
    附表一編號七、八所示被害人辛○○、癸○○於警詢指述所
    有停放該處車輛被竊車內財物情節，均與被告乙○○供述竊
    盜情節相符，再參諸上述如附表一編號九所示丙○○與被告
    乙○○共同行竊之事實情節，參互印證，亦堪認丙○○應有
    以相同手法，駕車載送、把風，接應被告乙○○於如附表一
    編號七、八所示時地行竊之事實無訛。況被告乙○○於警詢
    、偵審附和丙○○不知情之辯述，所述情節亦不盡相同，且
    衡諸丙○○三次載送被告乙○○至上開行竊地點，均係在深
    夜3 、4 時許，亦顯有違常情，是綜上所述，被告為丙○○
    上開所辯，顯有迴護其父丙○○之虞，應不足採。是本件事
    證明確，被告乙○○上開犯行均堪認定，應予依法論科。
三、又本件被告乙○○行為後，94年1 月7 日修正、刪除之刑法
    第28條（將共同正犯條文「實施」一語，修正為「實行」，
    否認「陰謀共同正犯」、「預備共同正犯」）、第33條第5
    款（修正提高罰金最低額為新臺幣一千元以上，以百元計算
    之）、第55條（刪除牽連犯從一重處斷之規定）、第322 條
    （配合第56條連續犯之刪除，刪除竊盜常業犯之規定）等規
    定，業於95年7 月1 日生效施行，是經依同法第2 條規定綜
    合比較新舊法結果，被告本件所犯之罪，依修正後之上開規
    定處斷，並無有利，自仍應適用其行為時之舊法即94年1 月
    7 日修正施行前之刑法上開規定處斷。又竊盜犯贓物犯保安
    處分條例第3 條有關竊盜罪或贓物罪常業犯得於刑前強制工
    作之規定，亦配合刑法上開竊盜罪常業犯刪除之規定，於95
    年5 月30日修正刪除之，並同自95年7 月1 日生效施行，惟
    依上述被告所為既應適用修正前刑法規定處斷，則依整體適
    用原則，被告所為有關竊盜犯贓物犯保安處分條例第3 條規
    定之適用，不宜割裂分別適用，自應整體適用修正前之規定
    。從而，本件核被告乙○○上揭所為，係犯修正前之刑法第
    322 條之常業竊盜罪及刑法第354 條之毀損罪（附表一編號
    六部分）。被告所犯上開常業竊盜罪中，如附表一編號一、
    二、七至九等所犯部分，分別與張宗琳、「阿傑」、丙○○
    （以上等人無證據可認係基於常業竊盜犯意聯絡與被告共犯
    ，故僅足認其等係基於普通竊盜犯意聯絡與被告共犯）間有
    竊盜之犯意聯絡，為共同正犯。又被告所犯上開常業竊盜、
    毀損二罪間，有方法結果之牽連關係，應依修正前之刑法第
    55條規定，從一重以常業竊盜罪處斷。公訴意旨雖就如附表
    一編號一所示移送併案部分，漏未敘及，惟依上述該移送併
    案部分與本件被訴部分有常業犯之實質上一罪關係，為起訴
    效力所及，本院自得併予審究。爰審酌被告犯罪之動機、目
    的、手段、方法、所得不法利益、對告訴人、被害人所生危
    害及犯罪後坦承之態度等一切情狀，量處如主文所示之刑，
    以資懲儆。扣案如附表二所示行竊工具，均係被告乙○○所
    有供犯罪所用之物，爰依修正前之刑法第38條第1 項第2 款
    規定，併予宣告沒收。至如附表一編號七至九所示行竊工具
    ，均於被告行竊後棄置滅失，業據被告陳明在卷，亦未扣案
    ，爰不併予宣告沒收，附此敘明。另公訴意旨雖就被告上開
    所犯常業竊盜犯行，求處依修正前之竊盜犯贓物犯保安處分
    條例規定令入勞動場所強制工作云云，惟按保安處分係針對
    受處分人將來之危險性所為之處置，以達教化、治療之目的
    ，為刑罰之補充制度，我國現行刑法採刑罰與保安處分雙軌
    制，係在維持行為責任之刑罰原則下，為協助行為人再社會
    化之功能，以及改善行為人潛在之危險性格，期能達成根治
    犯罪原因、預防犯罪之特別目的，是保安處分中之強制工作
    ，旨在對嚴重職業性犯罪及欠缺正確工作觀念或無正常工作
    因而犯罪者，強制其從事勞動，學習一技之長及正確之謀生
    觀念，使其日後重返社會，能適應社會生活，本諸法治國家
    保障人權之原理及刑法之保護作用，其法律規定之內容，應
    受比例原則之規範，使保安處分之宣告與行為人所為行為之
    嚴重性、行為人所表現之危險性及對於行為人未來行為之期
    待性相當；修正前之竊盜犯贓物犯保安處分條例第3 條第1
    項規定：「十八歲以上之竊盜犯、贓物犯，有左列情形之一
    者，得於刑之執行前，令入勞動場所強制工作：一、有犯罪
    習慣者。二、以犯竊盜罪或贓物罪為常業者」，即係本於保
    安處分應受比例原則之規範，使保安處分之宣告，與行為人
    所為行為之嚴重性、行為人所表現之危險性及對於行為人未
    來行為之期待性相當之意旨而制定，而由法院視行為人之危
    險性格，決定應否令入勞動處所強制工作，以達預防之目的
    。衡諸本件被告上揭常業竊盜犯行情節、次數、危害情形，
    對社會所造成之危險性，經本院判處如主文所示之刑罰，應
    足以達到對其懲儆惕誡之效果，且其於本件犯罪前，並無竊
    盜前科，本件犯行尚屬初犯，事後並已坦承犯行，受此審判
    當知警惕，被告應無預防矯治其社會危險性之必要，爰不依
    上述修正前之竊盜犯贓物犯保安處分條例規定，另予強制工
    作之宣告，附此敘明。
據上論斷，應依刑事訴訟法第273 條之1 第1 項、第299 條第1
項前段，刑法第2 條第1 項前段、修正前之刑法第28條、第322
條、刑法第354 條、修正前之刑法第55條、第38條第1 項第2 款
，罰金罰鍰提高標準條例第1條前段，判決如主文。
本案經檢察官靳開聖到庭執行職務
中    華    民    國    95    年    7     月    31    日
                      刑事第六庭  法  官  彭  全  曄
以上正本證明與原本無異
如不服本判決應於送達後10日內向本院提出上訴狀
                                  書記官  梁  宜  庭
中    華    民    國    95    年    8     月    1     日
附錄本案論罪科刑法條全文：
中華民國刑法第322條
（常業竊盜）
以犯竊盜罪為常業者，處1年以上7年以下有期徒刑。
中華民國刑法第354條
（毀損器物罪）
毀棄、損壞前二條以外之他人之物或致令不堪用，足以生損害於
公眾或他人者，處2 年以下有期徒刑、拘役或5 百元以下罰金。
--------------------------------------------------------
附表一：
┌─┬────────┬─────┬────┬───────┐
│編│犯罪時間、地點  │被害人及  │失竊財物│備          註│
│號│                │被害車號  │        │              │
├─┼────────┼─────┼────┼───────┤
│一│94.11.11下午2 時│己○○    │汽車音響│夥同張宗琳，持│
│  │31分許          │          │主機    │附表二所示行竊│
│  │                │8035-DX   │        │工具，以起子破│
│  │臺北市大安森林公│          │        │壞車門鎖，侵入│
│  │園地下二樓停車場│          │        │車內行竊。（移│
│  │                │          │        │送併案部分）  │
├─┼────────┼─────┼────┼───────┤
│二│94.11.18上午10時│子○○    │汽車VCD │夥同「阿傑」，│
│  │許              │          │音響主機│持附表二所示行│
│  │                │3903-MQ   │、螢幕、│竊工具，以起子│
│  │臺北縣中和市景新│          │CD 盒 （│破壞車門鎖，以│
│  │街410 巷24號六樓│          │變賣得款│小鉗子剪斷引擎│
│  │停車場          │          │新臺幣1 │箱內電源線，侵│
│  │                │          │萬元）  │入車內行竊。  │
├─┼────────┼─────┼────┼───────┤
│三│94.11.23下午2 時│甲○○（登│汽車音響│持附表二所示行│
│  │許              │記車主為王│主機、螢│竊工具，以打火│
│  │                │聖智）    │幕（變賣│機燒紅汽車右前│
│  │臺北縣中和市景平│          │得款新臺│座玻璃潑水，使│
│  │路170 號地下六樓│1130-EM   │幣8 千元│之破裂，侵入車│
│  │停車場          │          │）      │內行竊。      │
├─┼────────┼─────┼────┼───────┤
│四│94.11.底上午6 時│壬○○（登│汽車DVD │持附表二所示行│
│  │許              │記車主為林│影音系統│竊工具，以打火│
│  │                │苑萍）    │（變賣得│機燒紅汽車右前│
│  │臺北縣中和市南勢│          │款新臺幣│座玻璃潑水，使│
│  │角捷運站地下三樓│9253-KD   │8 千元）│之破裂，侵入車│
│  │停車場          │          │        │內行竊。      │
├─┼────────┼─────┼────┼───────┤
│五│94.12.3 晚上7 時│庚○○    │汽車音響│持附表二所示行│
│  │許              │          │主機、螢│竊工具，以打火│
│  │                │2316-KL   │幕、導航│機燒紅汽車天窗│
│  │臺北縣中和市景平│          │系統、數│潑水，使之破裂│
│  │路182 號地下六樓│          │位相機（│，侵入車內行竊│
│  │停車場          │          │變賣得款│。            │
│  │                │          │新臺幣3 │              │
│  │                │          │萬元）  │              │
├─┼────────┼─────┼────┼───────┤
│六│94.12.5         │戊○○    │行竊未果│持附表二所示行│
│  │                │          │        │竊工具，毀損右│
│  │臺北縣中和市景平│8331-DX   │        │前車窗，剪斷主│
│  │路182 號地下六樓│          │        │電源線，侵入車│
│  │停車場          │          │        │內行竊。      │
│  │                │          │        │              │
│  │                │          │        │被害人提出毀損│
│  │                │          │        │告訴。        │
├─┼────────┼─────┼────┼───────┤
│七│94.12.6凌晨3時許│辛○○    │行控電腦│夥同其父丙○○│
│  │                │          │、DVD 主│，持打火機、剪│
│  │臺北縣板橋市縣民│6391-KH   │機（變賣│刀、起子等行竊│
│  │大道2 段7 號板橋│          │得款新臺│工具，擊破右前│
│  │火車站地下三樓停│          │幣1 萬6 │三角玻璃，剪斷│
│  │車場            │          │千元）  │電源線，侵入車│
│  │                │          │        │內行竊。      │
├─┼────────┼─────┼────┼───────┤
│八│94.12.14凌晨3 時│癸○○    │同上    │同上          │
│  │許              │          │        │              │
│  │                │6393-KH   │        │              │
│  │地點同上        │          │        │              │
├─┼────────┼─────┼────┼───────┤
│九│94.12.31凌晨4 時│丁○○    │同上    │同上          │
│  │6 分許          │          │        │              │
│  │                │0655-MR   │        │被害人提出竊盜│
│  │地點同上        │          │        │告訴。        │
└─┴────────┴─────┴────┴───────┘
附表二：
┌──┬───────────┬────┬─────────┐
│編號│扣案物品名稱          │數量    │備註              │
├──┼───────────┼────┼─────────┤
│一  │打火機                │1個     │                  │
├──┼───────────┼────┼─────────┤
│二  │防滑手套              │1雙     │                  │
├──┼───────────┼────┼─────────┤
│三  │小鉗子                │1支     │                  │
├──┼───────────┼────┼─────────┤
│四  │T字型扳手（12號）     │1支     │                  │
├──┼───────────┼────┼─────────┤
│五  │可換式螺絲起子        │1組     │含把手1 個、可換式│
│    │                      │        │起子頭2支         │
├──┼───────────┼────┼─────────┤
│六  │梅花扳手              │2支     │10號、12號各1支   │
└──┴───────────┴────┴─────────┘


司法院資訊處製作；財團法人民間司法改革基金會備份。
